【裁判字號】    90,上訴,1226
【裁判日期】    900928
【裁判案由】    毀棄損壞
【裁判全文】
臺灣高等法院臺中分院刑事判決                    九十年度上訴字第一二二六號
    上  訴  人  台灣南投地方法院檢察署檢察官
    被      告  戊○○
右上訴人因被告毀棄損壞案件，不服臺灣南投地方法院八十九年度訴字第四三四號中
華民國九十年六月十二日第一審判決（起訴案號：臺灣南投地方法院檢察署八十九年
度偵續字第三一號），提起上訴，本院判決如左：
      主  文
原判決撤銷。
戊○○毀壞他人建築物，處有期徒刑陸月，如易科罰金以參佰元折算壹日。
      事  實
一、戊○○於民國（下同）八十六年五月間，在整修其所有坐落南投縣草屯鎮○○路
    一二五號之房屋時，因鄰房甲○○所有坐落同路一二七號房屋之屋頂木椼樑、樑
    架逾越至其房屋內，影響施工，竟未經甲○○之同意，擅自僱用不知情之不詳姓
    名成年工人，將搭於雙方共同牆壁上，支撐建築物屋頂重量主要結構之屋架木椼
    樑三支及支撐架樑鋸斷，致令甲○○所有上開建築物重要部分之屋頂失其效用。
二、案經甲○○訴由台灣南投地方法院檢察署檢察官偵查起訴。
      理  由
一、訊據被告戊○○坦承於前開時間有整修其所有之上開房屋及其僱用之工人有鋸斷
    告訴人甲○○所有上開房屋之屋架木椼樑三支及支撐架樑等事實不諱，惟矢口否
    認有毀壞他人建築物之犯行，辯稱：上開屋架木椼樑及支撐架樑係工人自己鋸掉
    的，且事先經告訴人之父及胞弟同意云云。但查右開犯罪事實迭據告訴人指訴綦
    詳，並有現場照片十九張足稽（見他案卷證物帶、偵續卷第三十六頁至第三十八
    頁及第四八一號偵查卷第十頁）。次查證人即告訴人之胞弟何憲模到庭證稱：「
    我早已與哥哥（即告訴人）分產，不可能答應這件事，若曾答應，被告在之前調
    解委會員協調時就會提出」等語（見偵續卷第二十三頁反面至第二十四頁），是
    告訴人之胞弟何憲模並未同意被告為上開行為甚明。至告訴人之父雖已死亡（見
    本院卷第二十九頁），以致本院無從傳喚到庭作證，但查被告欲將告訴人上開屋
    架木桁樑及支撐架樑鋸斷，使之無法依附支撐屋頂，衡情告訴人之父應不可能同
    意被告為上開行為。況被告迄今未能提出告訴人之父及胞弟同意之證明，益見被
    告上開所辯，並不足取。第查受僱人係依僱用人之指示行事，應不可能在被告未
    授意之情形下，擅自鋸斷隔鄰屋頂之主要結構支撐架樑及屋架木椼樑。矧查被告
    所毀壞之上開屋架木椼樑及支撐架樑係上開房屋之主要結構部分，被鋸斷後失去
    支撐會影響該房屋屋頂之效用等情，亦據負責到現場鑑定之土木技師乙○○及建
    築師丙○○等二人分別到庭結證在卷（見本院卷第四十三頁至第四十四頁、第四
    十八頁至第四十九頁），此外並有丙○○建築師事務所八十九年六月二十八日（
    89 ）南字第一號函（見偵續卷第二十八頁）及台灣省土木技師工會、台灣省建
    築師公會所出具之鑑定報告書各一份足按。綜上所述，足證被告上開所辯顯係飾
    卸之詞，不足採信。是罪證明確，其犯行堪以認定。
二、核被告所為係犯刑法第三百五十三條第一項之毀壞建築物罪。又其利用不知情之
    成年工人犯罪，為間接正犯。原審疏未詳予審究，遽認被告無毀損之故意而為無
    罪之判決，核有違誤。檢察官上訴意旨執此指摘原判決不當，非無理由，應由本
    院將原判決予以撤銷改判。爰審酌被告犯罪之動機、目的、手段、所生危害非輕
    、惟事後已與告訴人成立調解（有南投縣草屯鎮調解委員會調解筆錄足稽）及犯
    後態度等一切情狀，量處如主文第二項所示之刑，並諭知易科罰金之折算標準，
    以示懲儆。
三、據上論結，應依刑事訴訟法第三百六十九條第一項前段、第三百六十四條、第二
    百九十九條第一項前段、刑法第三百五十三條第一項、第四十一條第一項前段、
    罰金罰鍰提高標準條例第二條，判決如主文。
本案經檢察官丁○○到庭執行職務。
中      華      民      國      九十    年      九      月    二十八    日
                                臺灣高等法院臺中分院刑事第八庭
                                      審判長法  官  羅  得  村
                                            法  官  林  輝  煌
                                            法  官  劉  榮  服
右正本證明與原本無異。
如不服本判決應於收受送達後十日內向本院提出上訴書狀，其未敘述上訴之理由者並
得於提起上訴後十日內向本院補提理由書（均須按他造當事人之人數附繕本）。
                                            書記官  陳  俞  豪
中      華      民      國      九十    年      十      月      二      日
附錄論罪條文：
刑法第三百五十三條
毀壞他人建築物、礦坑、船艦或致令不堪用者，處六月以上五年以下有期徒刑。
因而致人於死者，處無期徒刑或七年以上有期徒刑，致重傷者，處三年以上十年以下
有期徒刑。
第一項之未遂犯罰之。
                                                                       Ａ


司法院資訊處製作；財團法人民間司法改革基金會備份。
